# 关于土地置换涉及政府补偿的业务核算的问题请教

提问人：andrewgjw 时间：2018-03-27 11:45:16
遇到一家公司A（非房地产企业），根据政府推进低效用地在开发促进节约集约用地的文件，将自己拥有的工业用地性质变更为科研用地。并且在该土地上重新新建大楼（ 2019 年底前动工），截止 2017 年底 科研用地土地证已经拿到，原有土地证已经被政府收回。
虽然是同一块土地，但是有 1200 平方被国土局收回（原有面积 9500 平方，新土地证面积 8300 平方）用于政府开发。被收回土地的对应建筑物为厂房。也就是说，后期政府一旦对收回的土地进行开发建设，原有厂房会被拆除。
国土部门对A公司原有土地 9500 平方的评估价值560w，新的科研用地 8300 平方土地估价2280w，需要企业补交出让金1700w 但是根据政府的相关文件精神，低效用地再开发项目规划方案中必须拆除的自有建、构筑物，可按建、构筑物评估现值给予补偿，补偿金额抵扣相应应缴纳的土地出让金。 根据政府评估对现有土地上的建、构筑物进行评估价格为1801w。 也就是说，政府应该补偿的1801w和企业应该补交的 1700 土地出让金进行抵消。政府不再支付补偿。 目前事务所审计出现分歧，一部分人认为应该按照1700w作为政府补助，同时调整土地的账面价值（调整到2280w） 另一部分人则认为应该按照政府土地置换非货币性交易处理。
请教各位大神，应该如何处理？可有相关的文件支撑?

回答人：chenyiwei
虽然是同一块土地，但性质已经发生变化，公允价值有较大差异，因此该置换交易具有商业实质，且换入、换出资产的公允价值能够可靠计量。故应采用你说的第一种观点处理。